lt-LT: Suderinamas vandens aušintuvo tipas: Apatinė dalis; Stalviršis; Kraunama per viršų; Universalus; Sieninė; Kita
sk-SK: Kompatibilný typ chladiča vody: So spodným plnením; Pracovná doska; Vrchné zaťaženie; Univerzálny; Nástenný; Iné
hu: Kompatibilis vízhűtő típusa: Alsó betöltés; Munkalapra szerelhető; Felülről tölthető; Általános; Falra szerelhető; Egyéb
sl-SI: Združljiva vrsta hladilnika vode: Spodnje polnjenje; Pult; Zgoraj; Univerzalno; Montaža na steno; Druga
da: Kompatibel vandkølertype: Bundlæsset; Bordplade; Toplæsset; Universal; Vægmonteret; Andet
cs: Typ kompatibilního výdejníku vody: Se spodním plněním; Stolní; S horním plněním; Univerzální; Na stěnu; Jiné
nl: Compatibel type waterkoeler: Onderbelading; Aanrecht; Bovenvuller; Universeel; Wandbevestiging; Overig
ja: 対応ウォータークーラーのタイプ: ボトムロード; カウンタートップ; 縦型; ユニバーサル; ウォールマウント; その他
zh-TW: 相容飲水機類型: 底部入水; 桌上型; 直立式; 通用; 壁掛式; 其他
pl: Zgodny typ schładzacza wody: Załadunek dolny; Nablatowy; Ładowanie od góry; Uniwersalne; Montowane na ścianie; Pozostałe
de: Kompatibler Wasserspendertyp: Bodenbefüllung; Arbeitsplatte; Toplader; Universell; Wandmontage; Sonstiges
en: Compatible water cooler type: Bottom-load; Countertop; Top-load; Universal; Wall-mounted; Other
sv: Kompatibel vattenkylaretyp: Bottenmatad; Bänkskiva; Topplastad; Universell; Väggmonterad; Övrigt
hr-HR: Kompatibilna vrsta uređaja za hlađenje vode: Punjenje odozdo; Radna ploča; Gornje opterećenje; Univerzalno; Zidni; Ostalo
tr: Uyumlu su sebili tipi: Bottom-yüklemek; Tezgah üstü; Üstten doldurma; Evrensel; Duvara monte; Diğer
ru: Совместимый тип кулера для воды: Нижняя загрузка; Настольный; С верхней загрузкой; Универсальный продукт; Настенный; Другой
fr: Type de fontaine à eau compatible: Chargeur inférieur; Plan de travail; Chargement par le haut; Universel; Support mural; Autre
el: Συμβατός τύπος ψύκτη νερού: Κάτω φόρτωσης; Πάγκου κουζίνας; Φόρτωμα από πάνω; Universal; Επιτοίχιος; Άλλο
it: Tipo di distributore d'acqua compatibile: Caricamento dal basso; Controsoffitto; Caricamento dall'alto; Universale; Montato a parete; Altro
ro-RO: Tip de răcitor de apă compatibil: Încărcare de jos; Blat; Încărcare de sus; Universal; De perete; Altele
es: Tipo de dispensador de agua compatible: Carga inferior; Encimera; Carga superior; Universal; Montaje en pared; Otros
vi: Loại máy làm mát nước tương thích: Nạp bình dưới; Trên mặt tủ quầy; Tải từ bên trên; Phổ dụng; Treo tường; Khác
th: ประเภทเครื่องทำน้ำเย็นที่ใช้งานร่วมกันได้: แบบใส่ถังน้ำด้านล่าง; แบบวางบนเคาน์เตอร์; ฝาบน; สากล; ติดผนัง; อื่นๆ
fi: Yhteensopiva vedenjäähdyttimen tyyppi: Alhaalta ladatattava; Työtaso; Päältä täytettävä; Yleismallinen; Seinään kiinnitettävä; Muu
ko: 호환 워터 쿨러 유형: 하단 수납형; 카운터탑; 탑로드; 범용; 벽걸이형; 기타
nb: Kompatibel vannkjølertype: Nederst; Benkeplate; Topplast; Universal; Veggfeste; Annet
zh-CN: 适用饮水机类型: 下置式; 台式; 顶装式; 通用型; 壁挂式; 其他
bg-BG: Съвместим тип охладител за вода: С долно зареждане; Плот; Зареждане отгоре; Универсално; За стенен монтаж; Друго
pt-PT: Tipo de arrefecedor de água compatível: Carregamento inferior; Balcão; Carregamento superior; Universal; Com suporte de parede; Outro
pt-BR: Tipo de refrigerador de água compatível: Carregador inferior; Bancadas; Carregamento superior; Universal; Montado na parede; Outro